---
title: "TCI - Cerro Seco / Suelos"
subtitle: "Modelado I: Analisis exploratorio de datos"
author: "Carlos Guio"
date: "`r Sys.Date()`"
knit: (function(inputFile, encoding) { 
      out_dir <- 'Reportes';
      rmarkdown::render(input = inputFile,
                        encoding = encoding, 
                        output_file = file.path(
                                        here::here(), 
                                        out_dir, 
                                        '05_TCI_CS_Modelos_EDA.html'))
                                        })
output:
  html_document:
    theme: journal
    highlight: tango
    keep_md: true
---

```{r setup, message=FALSE, warning=FALSE}

library(tidyverse)
library(rgdal) #leer polígono
library(sf) #manipular objetos espaciales tipo sf
library(raster) #manipular objetos raster
library(showtext)
library(ggcorrplot)
library(GGally)
library(caret)
library(patchwork)
library(glue)


knitr::opts_chunk$set(include = FALSE, echo = FALSE, warning = FALSE, message = FALSE, fig.align="center", fig.showtext = TRUE, fig.retina = 1, dpi = 300, out.width = "80%")

showtext_auto()

```


```{r theme_setup}

# Obtener fuentes

font_add_google(name = "Roboto Condensed", family= "robotoc")
font_add_google(name = "Roboto", family= "roboto")

# Definir theme
theme_set(theme_minimal(base_family = "roboto"))

theme_update(panel.grid = element_blank(),
             axis.text = element_text(family = "robotoc",
                                      color = "#c3beb8",
                                      size = 6),
             axis.title = element_text( family = "roboto",
                                        size = 8),
             axis.ticks =  element_line(color = "#c3beb8", size = .7),
             legend.title = element_text(size = 10, 
                                         face = "bold", 
                                         color = "grey20", 
                                         family = "roboto"),
             legend.text = element_text(size = 8, 
                                        color = "#c3beb8", 
                                        family = "robotoc"))

```


```{r read_data}

# Cargar raster de variables topograficas ---------------------------------------

temp <- tempfile() #Crear objetos temporales
tempd <- tempdir()

url_topo <- "https://github.com/cmguiob/TERRAE_CerroSeco_DSM/blob/main/Datos_GIS/DEM_derivados/Indices_terreno_SAGA.zip?raw=true"

download.file(url_topo,temp, mode="wb") ##Descargar: mode necesario para windows

unzip(temp, exdir=tempd) #Descomprimir

files_names <- list.files(tempd, pattern = "*.tif") #Leer nombres de archivos
files_paths <- paste(file.path(tempd), files_names[], sep = "\\") #Crear rutas

topoind <- stack(files_paths)

#Renombrar rasters
names(topoind) <- c("ASE", "ASN", "DEM","DSC", "FLA", "FLD", "LSF", "MPI",
                    "PLC", "PRC", "RSP", "SLP", "TPI", "TRI1", "TRI5", "TWI", "USC", 
                    "VDN", "WSB") 

# Cargar raster de sentinel ----------------------------------------------------------


url_s2 <- "https://github.com/cmguiob/TERRAE_CerroSeco_DSM/blob/main/Datos_GIS/S2A_MSIL2A_20200109T152631_subset_resampled10.zip?raw=true"

download.file(url_s2, temp, mode="wb") ##Descargar: mode necesario para windows

unzip(temp, exdir = tempd) #Descomprimir

files_names2 <- list.files(tempd, pattern = "*resampled10.tif") #Leer nombres de archivos
files_paths2 <- paste(file.path(tempd), files_names2[], sep = "\\") #Crear rutas

s2 <- stack(files_paths2)

# Renombrar raster
names(s2) <- c("B2", "B3", "B4", "B5", "B6", "B7", "B8", "B8A", "B11", "B12") 

# Cargar puntos y polígonos ----------------------------------------------------------


sitio <- readr::read_csv('https://raw.githubusercontent.com/cmguiob/TCI_CerroSeco_git/main/Datos/Suelos_CS_Sitio.csv')

# Cargar poligonos mineria 2019 como sf
url_mineria <- ("https://raw.githubusercontent.com/cmguiob/TERRAE_CerroSeco_DSM/main/Datos_GIS/Poligonos/mineria_2019_CS_EPGS32618.geojson")
min2019sf_18N <- st_read(url_mineria)

#Cargar poligono CS como sf
url_limite <- "https://raw.githubusercontent.com/cmguiob/TERRAE_CerroSeco_DSM/main/Datos_GIS/Poligonos/limite_CS_EPGS32618.geojson"
CSsf_18N <- st_read(url_limite)


```


```{r prep_covar, include = TRUE, echo = TRUE}


# Crear set de puntos para entrenamiento y test.
sitio_modelo_18N <- sitio[,c("ID","SECUENCIA","long","lat")] %>%
  #transformar a sp
  `coordinates<-`(~  long + lat) %>%  
  #definir crs de sp
  `proj4string<-`("+proj=longlat +datum=WGS84 +no_defs") %>%
  # transformar a sf
  st_as_sf() %>% 
  st_transform(crs = 32618)


# Crear NDVI a partir de Sentinel 2
NDVI <- (s2[[7]] - s2[[3]]) / (s2[[7]] + s2[[3]])
names(NDVI) <- "NDVI"

#Poner rasters en mismo origen para alinear
topoind2 <- resample(topoind, NDVI) # This also puts them in same extent

#Chequeo
t(sapply(c(topoind2, NDVI), origin))

# Calculate distance buffer
empty_raster <- NDVI %>% `values<-`(NA)
dist_names <- c("A1", "A2", "B1", "B2")

secuencias_dist <- stack()
for(i in seq_along(dist_names)){
  raster_i <- raster::distanceFromPoints(object = empty_raster,
                                         xy = sitio_modelo_18N %>%
                                              filter(SECUENCIA == dist_names[i]) %>%
                                              st_coordinates())
  names(raster_i) <- paste("dist",dist_names[i], sep = "_")
secuencias_dist <- stack(secuencias_dist, raster_i)
}


#Stack
covars <- stack(topoind2, NDVI, secuencias_dist)

#Check plot
plot(covars[[c("DEM","SLP", "NDVI", "dist_B2")]])

#Extraer covariables de puntos de muestreo
covars_puntos <- raster::extract(covars, sitio_modelo_18N)

# Agregar coordenadas y secuencias a covariables de puntos de muestreo
full_set <- cbind(data.frame(secuencia = sitio_modelo_18N[["SECUENCIA"]],
                             long = st_coordinates(sitio_modelo_18N)[, 1], 
                             lat = st_coordinates(sitio_modelo_18N)[, 2]), 
                     covars_puntos) %>%
          #drop_na() %>%
          dplyr::mutate(secuencia = as.factor(secuencia))


#Clip interno de poligonos mineros
covars_clip <- mask(covars, min2019sf_18N, inverse = TRUE)

#Clip raster a poligono externo: 
# se hace al final, porque algunos puntos para entrenamiento caen fuera del poligono
covars_clip <- mask(covars_clip, CSsf_18N)

# Crear df de covariables. NAs removed corespond to pixels outside the polygon
covars_df <- as.data.frame(covars_clip, xy= TRUE, na.rm = TRUE) %>%
             rename(long = x, lat = y)

#Check plot
plot(covars_clip[[c("DEM","SLP", "NDVI", "dist_B2")]])



```



```{r prep_sets}

#Crear sets de entrenamiento y test, igual que en el proceso de modelado

#Se tiene en cuenta la variable objetivo para estratificar la partición?

set.seed(1)
caret_split <- createDataPartition(full_set$secuencia, p = .75, list = FALSE)

caret_train <- full_set[caret_split,] %>%
                        dplyr::mutate(set = factor("train"))
            
caret_test <- full_set[-caret_split,]%>%
                        dplyr::mutate(set = factor("test"))

#Etiquetar datos con test y train en las covariables
covars_sets <- covars_df %>% 
             mutate(secuencia = factor(NA)) %>%
             mutate(set = factor(NA)) %>%
             rbind(caret_train) %>%
             rbind(caret_test) %>%
             mutate(set = case_when(
               is.na(set) ~ "predict",
               set == "test" ~ "test",
               set == "train" ~ "train"))

#secuencia is empty to predict
library(DataExplorer)
plot_intro(covars_sets %>% dplyr::select(-secuencia)) 

#except for the rows with train and test
library(visdat)
vis_dat(covars_sets %>% filter(set == "train" | set == "test"))

```


```{r prep_normalizacion}
#Aplicar procesamiento
caret_range <- caret::preProcess(caret_train, "range")

covars_norm <- predict(caret_range, covars_sets)
train_norm <- predict(caret_range, caret_train)
test_norm <- predict(caret_range, caret_test)

#Crear set de datos largo
covars_norm_l <- covars_norm %>% 
                tidyr::pivot_longer(cols = 1:22, 
                             names_to = "covariables",
                             values_to = "valores") %>%
                dplyr::mutate(covariables = as.factor(covariables))
```


```{r EDA_particion, include = TRUE, echo = TRUE}

covars_norm_l %>%
  filter(covariables == "long" & (set == "train" | set == "test")) %>%
  ggplot()+
  geom_bar(aes(x = secuencia, fill = secuencia)) +
  facet_wrap(~ set)

#change colors
#add glue to display total number of observations in each set as facet label

```

### ¿Que covariables tienen varianza cero o muy baja?

### ¿Que covariables están altamente correlacionadas?


```{r EDA_corr, include = TRUE, echo = TRUE}

#Correlación
cor_mx <- cor(covars_norm %>% 
                dplyr::filter(set == "train") %>%
                dplyr::select(-set, -secuencia))

ggcorrplot(cor_mx, type = "upper", hc.order = TRUE) +
  theme(axis.text = element_text(size= 10),
        axis.text.x = element_text(angle = 90),
        legend.key.size = unit(0.3, "in"),
        legend.text = element_text(size = 10),
        legend.title = element_text(size = 12),
        panel.grid.major = element_blank(), 
        panel.grid.minor = element_blank())



```

Después de observar las variables corelacionadas, hay que seleccionar las que tienen mayor contenido de información. Comparar

*  MPI - LSF - TRI5 - TRI1 - SLP
* VDN - RSP
* WSB - long


### ¿Cómo se comparan la media de las variables predictoras para cada secuencia?

```{r EDA_medias, include = TRUE, echo = TRUE}

ggplot(data = covars_norm_l %>% filter(set == "train")) +
  geom_boxplot(mapping = aes(secuencia, valores, color = secuencia)) +
  facet_wrap(~ covariables) +
  theme(panel.border = element_rect(fill = NA, colour = "#c3beb8"))


```

Al comparar la media de las variables predictoras para las cuatro clases observa que algunas tienen muy poca información, como FLA, FLD, PRC y NDVI.

Respecto a las variables corelacionadas:
* LSF < MPI < SLP = TRI1 = TRI5
* VDN = RSP

El siguiente aspect oa comparar para seleccionar variables co nmayor información es la distribución de valores.

### ¿Cómo se compara el patron de densidad de los predictores para cada secuencia?

```{r EDA_densidades, include = TRUE, echo = TRUE}


ggplot(data = covars_norm_l %>% filter(set == "train"), 
       aes(x = valores, y = ..scaled.., color = secuencia)) +
  geom_density() +
  facet_wrap(~ covariables)+
  scale_y_continuous(limits = c(0, 1)) +
  theme(panel.border = element_rect(fill = NA, colour = "#c3beb8"))

  
```


Al comparar las curvas de densidad se observa que las curvas de cada secuencia tienen NDVI diferenciados. FLA, FLD, LSF y PRC muestran poca información también en este análsis, por lo que serán removidas. Al comparar variables similares se observa que ASN tine más información que ASE. Respecto a las varaibles correlacionadas:

*  TRI5 < TRI1 < SLP
* RSP < VDN

En conclusión, remover TRI1, TRI5, RSP, FLA, FLD, LSF, MPI, PRC, ASE, WSB.


### ¿Que tan representativos son los puntos de entrenamiento y test en relación a las variables predictoras en todo el raster?


```{r plot_distr, fig.width = 5, fig.height= 10,  include = TRUE, echo = TRUE}

# Distribución de identificación de puntos de entrenamiento y test
covars_norm_l %>% 
  filter(covariables %in% c("ASN","DSC","DEM", "NDVI","PLC","TPI", "USC", "TWI", "SLP", "VDN")) %>%
  filter(seq_len(nrow(.)) %in% sample(1:nrow(.), 800) |(set == "train" | set == "test"))%>%
ggplot() +
  ggdist::geom_dots(aes(x = valores, y = covariables, fill = set, color = set), point_size = 0.3) +
  theme(axis.title = element_blank(),
        axis.ticks.y = element_blank(),
        panel.grid.major.y = element_line(colour = "grey") )
          

```

### Que falta?

¿Estan las clases balanceadas?: barplot

¿Cuantas clases podrian reconocerse sin supervisión?: kmeans, pca?
