---
title: "TCI - Cerro Seco / Suelos"
subtitle: "Modelado II: caret"
author: "Carlos Guio"
date: "`r Sys.Date()`"
knit: (function(inputFile, encoding) { 
      out_dir <- 'Reportes';
      rmarkdown::render(input = inputFile,
                        encoding = encoding, 
                        output_file = file.path(
                                        here::here(), 
                                        out_dir, 
                                        '06_TCI_CS_Modelos_Caret.html'))
                                        })
output:
  html_document:
    theme: journal
    highlight: tango
    keep_md: true
---

```{r setup, message=FALSE, warning=FALSE}

library(tidyverse)
library(rgdal) #leer polígono
library(sf) #manipular objetos espaciales tipo sf
library(raster) #manipular objetos raster
library(showtext)
library(ggcorrplot)
library(caret)
library(ggsn)

knitr::opts_chunk$set(
	echo = FALSE,
	fig.align = "center",
	fig.retina = 1,
	fig.showtext = TRUE,
	message = FALSE,
	warning = FALSE,
	dpi = 300,
	include = FALSE,
	out.width = "80%"
)
showtext_auto()

```


```{r read_data}

# Cargar raster de variables topograficas ---------------------------------------

temp <- tempfile() #Crear objetos temporales
tempd <- tempdir()

url_topo <- "https://github.com/cmguiob/TERRAE_CerroSeco_DSM/blob/main/Datos_GIS/DEM_derivados/Indices_terreno_SAGA.zip?raw=true"

download.file(url_topo,temp, mode="wb") ##Descargar: mode necesario para windows

unzip(temp, exdir=tempd) #Descomprimir

files_names <- list.files(tempd, pattern = "*.tif") #Leer nombres de archivos
files_paths <- paste(file.path(tempd), files_names[], sep = "\\") #Crear rutas

topoind <- stack(files_paths)

#Renombrar rasters
names(topoind) <- c("ASE", "ASN", "DEM","DSC", "FLA", "FLD", "LSF", "MPI",
                    "PLC", "PRC", "RSP", "SLP", "TPI", "TRI1", "TRI5", "TWI", "USC", 
                    "VDN", "WSB") 

# Cargar raster de sentinel ----------------------------------------------------------


url_s2 <- "https://github.com/cmguiob/TERRAE_CerroSeco_DSM/blob/main/Datos_GIS/S2A_MSIL2A_20200109T152631_subset_resampled10.zip?raw=true"

download.file(url_s2, temp, mode="wb") ##Descargar: mode necesario para windows

unzip(temp, exdir = tempd) #Descomprimir

files_names2 <- list.files(tempd, pattern = "*resampled10.tif") #Leer nombres de archivos
files_paths2 <- paste(file.path(tempd), files_names2[], sep = "\\") #Crear rutas

s2 <- stack(files_paths2)

# Renombrar raster
names(s2) <- c("B2", "B3", "B4", "B5", "B6", "B7", "B8", "B8A", "B11", "B12") 

# Cargar puntos y polígonos ----------------------------------------------------------


sitio <- readr::read_csv('https://raw.githubusercontent.com/cmguiob/TCI_CerroSeco_git/main/Datos/Suelos_CS_Sitio.csv')

# Cargar poligonos mineria 2019 como sf
url_mineria <- ("https://raw.githubusercontent.com/cmguiob/TERRAE_CerroSeco_DSM/main/Datos_GIS/Poligonos/mineria_2019_CS_EPGS32618.geojson")
min2019sf_18N <- st_read(url_mineria)

#Cargar poligono CS como sf
url_limite <- "https://raw.githubusercontent.com/cmguiob/TERRAE_CerroSeco_DSM/main/Datos_GIS/Poligonos/limite_CS_EPGS32618.geojson"
CSsf_18N <- st_read(url_limite)


```

```{r prep_covar, include = TRUE, echo = TRUE}

# Crear set de puntos para entrenamiento y test.
sitio_modelo_18N <- sitio[,c("ID","SECUENCIA","long","lat")] %>%
  #transformar a sp
  `coordinates<-`(~  long + lat) %>%  
  #definir crs de sp
  `proj4string<-`("+proj=longlat +datum=WGS84 +no_defs") %>%
  # transformar a sf
  st_as_sf() %>% 
  st_transform(crs = 32618)


# Crear NDVI a partir de Sentinel 2
NDVI <- (s2[[7]] - s2[[3]]) / (s2[[7]] + s2[[3]])
names(NDVI) <- "NDVI"

#Poner rasters en mismo origen para alinear
topoind2 <- resample(topoind, NDVI) # This also puts them in same extent

#Chequeo
t(sapply(c(topoind2, NDVI), origin))

# Calculate distance buffer
empty_raster <- NDVI %>% `values<-`(NA)
dist_names <- c("A1", "A2", "B1", "B2")

secuencias_dist <- stack()
for(i in seq_along(dist_names)){
  raster_i <- raster::distanceFromPoints(object = empty_raster,
                                         xy = sitio_modelo_18N %>%
                                              filter(SECUENCIA == dist_names[i]) %>%
                                              st_coordinates())
  names(raster_i) <- paste("dist",dist_names[i], sep = "_")
secuencias_dist <- stack(secuencias_dist, raster_i)
}


#Calculate category raster for watershed basin
# later do one hot encoding

#Stack
covars <- stack(topoind2, NDVI, secuencias_dist)

#Check plot
plot(covars[[c("DEM","SLP", "NDVI", "dist_B2")]])

#Extraer covariables de puntos de muestreo
covars_puntos <- raster::extract(covars, sitio_modelo_18N)

# Agregar coordenadas y secuencias a covariables de puntos de muestreo
full_set <- cbind(data.frame(secuencia = sitio_modelo_18N[["SECUENCIA"]],
                             long = st_coordinates(sitio_modelo_18N)[, 1], 
                             lat = st_coordinates(sitio_modelo_18N)[, 2]), 
                     covars_puntos) %>%
          #drop_na() %>%
          dplyr::mutate(secuencia = as.factor(secuencia))


#Clip interno de poligonos mineros
covars_clip <- mask(covars, min2019sf_18N, inverse = TRUE)

#Clip raster a poligono externo: 
# se hace al final, porque algunos puntos para entrenamiento caen fuera del poligono
covars_clip <- mask(covars_clip, CSsf_18N)

# Crear df de covariables. NAs removed corespond to pixels outside the polygon
covars_df <- as.data.frame(covars_clip, xy= TRUE, na.rm = TRUE) %>%
             rename(long = x, lat = y) 

#Check plot
plot(covars_clip[[c("DEM","SLP", "NDVI", "dist_B2")]])

```

La predicción sin ajustar devulve un kapp de 0.2 - 0.3. Factores que afectan son el porcentaje de la partición, el tipo de remuestreo (cv vs loocv), el desbalance de clases, la falta de representatividad de las covariables raster en el set de entrenamiento, la selección de variables. A continuación se mencionan los efectos:

```{r splitting}

# Crear particiones
set.seed(1)
caret_split <- createDataPartition(full_set$secuencia, p = .75, list = FALSE)

caret_train <- full_set[caret_split,] 
caret_test <- full_set[-caret_split,] 

```

Ensayé partición 0.7, 0.75 y 0.8. Al aumentar el porcentaje de observaciones en el set de entrenamiento ...

```{r preprocess}

# centrar, escalar y rango generan mismo efecto
# one-hot-encoding (cuando use la varaible geo)?
# eliminar correlación alta?
#selección de variables?
# class imbalance?

#Center and scale are applied on each column independently. This means, removing lat and long doesnt affect the transformation of the other variables.

caret_pp <- preProcess(caret_train %>% dplyr::select(-secuencia), method = c("scale","zv","nzv"))

caret_train <- predict(caret_pp, caret_train)
caret_test <- predict(caret_pp, caret_test)

```

Los efectos del preprocesamiento fueron ...

```{r resample}

set.seed(1)
caret_cv <- trainControl(method = "repeatedcv", 
                         number = 10, 
                         repeats = 10, 
                         classProbs = TRUE
                         )
# Con k = 10 el modelo tiene menos overfit: se ve un mapa con menos ruido.

set.seed(1)
caret_loocv <- trainControl(
  method = 'LOOCV',                
  number = 1,                     
  savePredictions = 'final',        
  classProbs = TRUE
  ) 
# LOOCV recomendada para set de datos pequeños.



```

El modelo con remuestreo loocv tardó mas en correr, pero mostró una mejora en el Kappa de 0.1 a 0.2 puntos, el mejor en random forest. Al predecir sobre el raster ambos modelos mostraron una mejora en la granularidad, es decir, la distribución de las secuencias adoptaba patrones relacionados a las covariables geográficas. 


```{r tuning}

tuneGrid_rf <- expand.grid(
  mtry = c(1:10))

tuneGrid_ranger <- expand.grid(
  mtry = c(1:10),
  splitrule = "gini",
  min.node.size = c(1:5))

tuneGrid_kknn <- expand.grid(kmax = 2:15,
                            distance = 1:2,
                            # different weighting types in kknn
                            kernel = c('gaussian',
                                        'triangular',
                                        'rectangular',
                                        'epanechnikov',
                                        'biweight',
                                        'triweight',
                                        'cos',
                                        'inv',
                                        'rank',
                                        'optimal'))


```



```{r train, include = TRUE, echo = TRUE}

model_vars <- caret_train %>%
              dplyr:: select(-secuencia, -lat, -long) %>%
              colnames() %>%
              paste(collapse = "+")

formula_train <- as.formula(paste("secuencia ~", model_vars)) 

# train random forest model
set.seed(1)
caret_rf <- train(formula_train,
                  data = caret_train,
                  method = "ranger",
                  #metric = "Kappa",
                  #importance can be selected in ranger. In rf is default impurity
                  importance = "permutation", 
                  trControl = caret_cv,
                  #no need to tune trees(Hengl et al. 2018).rf:ntree, ranger:num.trees
                  #num.trees = 5000,   
                  tuneGrid = tuneGrid_ranger)

caret_rf

#train knn model
set.seed(1)
caret_knn <- train(formula_train,
                  data = caret_train,
                  method = "kknn",
                  metric = "Kappa",
                  trControl = caret_cv,
                  tuneGrid = tuneGrid_knn)

caret_knn

```

Sensibilidad ...  

```{r test, include = TRUE, echo = TRUE}

# Validar con el test set
caret_rf_result <- predict(caret_rf, newdata = caret_test)
confusionMatrix(caret_rf_result, caret_test$secuencia)

caret_knn_result <- predict(caret_knn, newdata = caret_test )
confusionMatrix(caret_knn_result, caret_test$secuencia)

```

La matriz de confusión ...

```{r predict}

# crear data frames vacios, con variables usadas en modelo, para predecir
predict_set_knn <-covars_df %>%
                      dplyr::mutate(modelo = factor("kknn")) %>%
                      dplyr::mutate(secuencia = factor(NA)) 



# Solo aplica si se hizo procesamiento al inicio, fuera de train()
# Se deben tener las mismas variables que train y test. Las variables de coordenadas se adicionan de nuevo, porque fueron preprocesadas antes y no tienen valores reales para mapeo.
predict_set_knn <- predict(caret_pp, predict_set_knn %>% 
                                     dplyr::select(-secuencia, -modelo)) %>%
                        dplyr::mutate(modelo = factor("kknn")) %>%
                        dplyr::mutate(secuencia = factor(NA)) %>%
                        # Add coordinates again since they were preprocessed
                        dplyr::mutate(lat = covars_df[["lat"]]) %>%
                        dplyr::mutate(long = covars_df[["long"]]) 
  
#Crear set para rf
predict_set_rf <- predict_set_knn %>% mutate(modelo = factor("rf"))



#Predecir en raster
knn_onraster <- predict(caret_knn, 
                        newdata = predict_set_knn, 
                        type = "prob")

predicted_raster_knn <- predict_set_knn %>%
  dplyr::mutate(secuencia = factor(names(knn_onraster)[apply(knn_onraster, 1, which.max)],
         levels = c("A1", "A2", "B1", "B2"))) %>%
  dplyr::mutate(prob = do.call(pmax,knn_onraster[,secuencia])) %>%
  dplyr::mutate(probf = as_factor(case_when(prob < 0.39 ~ 0.4,
                        prob >= 0.39 & prob < 0.59 ~ 0.6,
                        prob >= 0.59 & prob < 0.79 ~ 0.8,
                        prob >= 0.79 & prob <= 1 ~ 1)))

rf_onraster <- predict(caret_rf, 
                       newdata = predict_set_rf,  
                       type = "prob")

predicted_raster_rf <- predict_set_rf %>% 
  dplyr::mutate(secuencia = factor(names(rf_onraster)[apply(rf_onraster, 1, which.max)],
         levels = c("A1", "A2", "B1", "B2"))) %>%
  dplyr::mutate(prob = do.call(pmax,rf_onraster[,secuencia])) %>%
  dplyr::mutate(probf = as_factor(case_when(prob < 0.39 ~ 0.4,
                        prob >= 0.39 & prob < 0.59 ~ 0.6,
                        prob >= 0.59 & prob < 0.79 ~ 0.8,
                        prob >= 0.79 & prob <= 1 ~ 1)))



# Unificar y transformar tibble a sf
predicted_raster <- rbind(predicted_raster_knn,predicted_raster_rf) %>%
                                    st_as_sf(coords = c("long", "lat"), 
                                             crs = 32618, remove = F)



```

knn tiene distribución discreta de valores de probabilidades para las diferentes secuencias, mientras que la distribución de valores para rf es masomenos continua. En el primer caso, las probabilidades están limitadas por la relación entre las secuencias y el número de vecinos k. En el segundo caso ... 


```{r plot_setup}

#Plot parameters
col_scp <- c('#6AB6AA', '#4B6E8E', '#F9C93C', '#DA7543')

#Colors for legend
#cls <- as.character(c(sapply(col_scp,alpha,0.4),sapply(col_scp,alpha,0.6),sapply(col_scp,alpha,0.8),sapply(col_scp,alpha,1)))
# Labels
#lbls <- c(rep("", times=18),"A1","A2","B1","B2")
# Breaks
#brks <- levels(interaction(secuencias_sf$secuencia,secuencias_sf$probf))


# Obtener fuentes
font_add_google(name = "Roboto Condensed", family= "robotoc")
font_add_google(name = "Roboto", family= "roboto")

# Definir theme
theme_set(theme_minimal(base_family = "roboto"))

theme_update(panel.grid = element_blank(),
             axis.text = element_text(family = "robotoc",
                                        color = "#c3beb8"),
             axis.title = element_blank(),
             axis.ticks =  element_line(color = "#c3beb8", size = .7),
             legend.title = element_text(size = 13, 
                                         face = "bold", 
                                         color = "grey20", 
                                         family = "roboto"),
             legend.text = element_text(size = 10, 
                                        color = "#c3beb8", 
                                        family = "robotoc",
                                        face = "bold"))

```


```{r plot_map, include = TRUE, echo = TRUE}


p_modelos <- ggplot() + 
  geom_raster(data = predicted_raster, 
              aes(x = long, y = lat, 
                  fill = secuencia ,
                  alpha = prob))+
  geom_sf(data = CSsf_18N, fill = NA) +
  ggsn::scalebar(data = CSsf_18N, 
           dist = 0.5, 
           dist_unit = "km",
           transform = FALSE,
           st.size = 3,
           height=0.015,
           border.size = 0.05,
           box.color = "#e2ddd6",
           box.fill = c("grey20","#e2ddd6"),
           family = "robotoc" )+
  scale_fill_manual(values = col_scp)+
  scale_alpha_continuous(guide = "none")+
  facet_wrap(vars(modelo))+
  labs(x = "", y = "",
       title = "Kappa 0.5 al quitar m y o y expandir area")+
  scale_x_continuous(breaks=c(-74.18, -74.17, -74.16))+
  scale_y_continuous(breaks=c(4.55,4.56,4.57))

p_modelos

```

knnn predijo secuencias distribuídas sobre grandes áreas, mientras que rf predijo una distribución mas fina.

Iportancia...


```{r}

plot(varImp(caret_rf), top = 9)

```

